【裁判字號】    98,簡上,1160
【裁判日期】    990121
【裁判案由】    賭博
【裁判全文】
臺灣板橋地方法院刑事判決            98年度簡上字第1160號
上  訴  人
即  被  告  甲○○
上列被告因賭博案件，不服本院中華民國98年8月5日98年度簡字
第5943號第一審判決（聲請簡易判決處刑案號：98年度偵字第
14061號），提起上訴，本院管轄之第二審合議庭判決如下：
    主  文
上訴駁回。
    事實及理由
一、本件經本院審理結果，認第一審以被告即上訴人所為係犯意
    圖營利，聚眾賭博罪，處有期徒刑參月，如易科罰金，以新
    臺幣（下同）1,000 元折算一日，扣案之下注簽單壹本、卷
    附5 月14日簽注單壹紙（原審贅載民國98年）、六合彩手冊
    壹本及賭資新臺幣貳佰肆拾元為被告賭博所用或所得之物，
    併為沒收之諭知，其認事用法均無違誤，量刑亦屬適當，應
    予維持，並引用如附件第一審刑事簡易判決書、檢察官聲請
    簡易判決處刑書中關於認定被告犯罪事實及所憑之理由、證
    據暨論罪科刑之法條部分之記載。
二、上訴意旨略以：臺北縣板橋市○○街71巷11號1 樓，該址係
    從事消防水電材料買賣已有15年之久，有登記營業證可證，
    並由上訴人甲○○處理零售、收發信件等簡易業務，而非提
    供處所意圖營利，扣案之金額乃器材零件買賣及找零之金錢
    ，另起訴書所指之帳冊，翻閱其內容即知非帳冊，六合彩手
    冊及日曆本皆為文具店可購得，係用來記錄各週彩券開獎號
    碼以之作為彩券簽注資料及機率出現之參考，均非簽單及帳
    冊，證人乙○○是從醫院回來後到我那邊，我們是要簽大樂
    透，不是要玩六合彩，我們一起研究完要簽牌，證人才拿錢
    給我云云。惟查：
  (一)被告先辯稱：我是幫投注站代收六合彩簽單，賭客都是親自
    來跟我下注簽賭，乙○○有跟我簽3 注牌，共新台幣（下同
    ）240 元。復稱：我沒有在經營六合彩地下站，也不是組頭
    ，也沒有幫忙代簽，我們只有自己在玩六合彩，乙○○他生
    病要住院，請我幫他下240 元，我自己也要下240 元，所以
    我就幫他一起投單，只是單純幫朋友下注等語。於本院審理
    時改稱：我們是要簽大樂透等語如上。前後辯解不一，難以
    遽信。
  (二)證人即賭客乙○○證稱：我與被告以前是鄰居關係，我是因
    為朋友跟我講我才知道被告有在收六合彩簽注，我向被告下
    注240 元，若中2 星的一組可得5600元，但我都下3 倍賭注
    ，所以能得16800 元，若有中獎就拿被告所開立之六合彩簽
    單收據找被告領錢，若沒有中，下注的錢就歸被告所有，我
    是在被告家門口遭警查獲，我當時拿240 元給被告，請被告
    幫我簽2 個號碼、3 倍賭注，估價單上08、17，即為我所簽
    之號碼，號碼下面2 3 即代表簽2 注3 倍，我當天是騎機
    車過去簽注等語。另證人謝00（年籍資料詳卷）亦證稱：我
    曾經於98年3 月10日、同年月19日、同年月28日、同年4 月
    28日均有與我成年朋友小芬前往臺北縣板橋市○○街71巷11
    號1 樓六合彩簽賭站簽賭等情在卷（見98年度聲搜字第1681
    號卷第5 頁至第8 頁、偵查卷第15至16頁、本院卷第38頁、
    第39頁）。證人間所證被告營業處所臺北縣板橋市○○街71
    巷11號1 樓可以簽賭六合彩等情一致，而證人乙○○與被告
    並無何怨隙，被告對證人所證乙○○所證亦無異議，是證人
    間所證上情，自堪採信，被告確有自3 月10日起即有收六合
    彩簽注洵無疑義。
  (三)再查，本件被告於收受賭客乙○○之簽注金240 元後，即遭
    警持本院所發之搜索票進店查獲，並當場扣得其上有書立許
    多數據並註明日期5 月14日之紙張1 張及估價單1 張，而5
    月14日書立數據之紙張為用來簽賭所用之情，已據被告自承
    在卷，另估價單其上品名08、17，即為證人所簽之號碼，2
    3 即代表簽2 注3 倍等情，復據證人證述明確如上，並有
    估價單扣案可證，被告以估價單作為簽單以掩人耳目，其顯
    以上址營業處所掩護糾集數人共同簽賭，至為明確。其上訴
    理由，難認可採。
三、綜上所述，被告提起上訴，指摘原審判決認事用法有誤云云
    ，洵屬無據，應予駁回。
據上論斷，依刑事訴訟法第455 條之1 第3 項、第368 條、第37
3 條，判決如主文。
中    華    民    國    99    年    1     月    21    日
                  刑事第四庭  審判長法  官  樊季康
                                    法  官  劉元斐
                                    法  官  徐子涵
上列正本證明與原本無異。
不得上訴。
                                    書記官  張桐嘉
中    華    民    國    99    年    1     月    21    日
附錄本案論罪科刑法條全文：
刑法第268條：
意圖營利，供給賭博場所或聚眾賭博者，處3年以下有期徒刑，
得併科3,000元以下罰金。
刑法第266條第1項前段：
在公共場所或公眾得出入之場所賭博財物者，處 1,000元以下罰
金。

司法院資訊處製作；財團法人民間司法改革基金會備份。
